臺灣高雄地方法院刑事判決　　　　　　　94年度訴字第2538號
公　訴　人　臺灣高雄地方法院檢察署檢察官
被　　　告　乙○○
上列被告因違反毒品危害防制條例案件，經檢察官提起公訴（94
年度毒偵字第5106號），嗣因被告就被訴事實為有罪之陳述，經
本院合議庭裁定由受命法官獨任適用簡式審判程序審理，本院判
決如下：
    主  文
乙○○施用第一級毒品，累犯，處有期徒刑捌月；又施用第二級
毒品，累犯，處有期徒刑陸月，扣案均殘留第二級毒品甲基安非
他命之玻璃球壹個、吸管壹支均沒收銷燬之，吸食器壹組沒收。
應執行有期徒刑壹年，扣案均殘留第二級毒品甲基安非他命之玻
璃球壹個、吸管壹支均沒收銷燬之，吸食器壹組沒收。
    事  實
一、乙○○前因違反懲治盜匪條例案件，經臺灣高等法院高雄分
    院以89年度上訴字第525 號判處有期徒刑3 年6 月確定，於
    民國89年8 月17日入監執行，於91年12月26日因縮短刑期假
    釋出監，甫於93年6 月12日假釋期滿執行完畢。
二、乙○○前於88年間，因施用毒品案件，經本院裁定送觀察、
    勒戒後，認有繼續施用毒品之傾向，再裁定令入戒治處所，
    施以強制戒治，於89年6 月14日因停止戒治出所，又經撤銷
    停止戒治，繼續執行所餘戒治期間，甫於90年3 月2 日執行
    完畢，翌日出所，並經臺灣高雄地方法院檢察署檢察官於90
    年3 月9 日以90年度戒毒偵字第348 號為不起訴處分確定。
    詎仍不知悔改，於前案強制戒治執行完畢釋放後5 年內，又
    基於施用第一級毒品海洛因之犯意，於94年5 月22日晚上10
    時許，在高雄縣鳥松鄉鳥松村恆山巷10之1 號向同學陳建良
    借住之處所，以將第一級毒品海洛因摻水用針筒注射入體內
    之方式，施用第一級毒品海洛因1 次；另基於施用第二級毒
    品甲基安非他命之犯意，於同日上午某時，在上址，以將第
    二級毒品甲基安非他命置於玻璃球內隔熱燒烤吸食煙霧之方
    式，施用第二級毒品甲基安非他命1 次。嗣於94年5 月23日
    下午1 時25分許，為警在上址查獲，並扣得均殘留第二級毒
    品甲基安非他命之玻璃球1 個、吸管1 支，及其所有預備供
    施用第二級毒品甲基安非他命所用之吸食器1 組，另經警採
    尿送驗。
二、案經高雄縣警察局仁武分局報告臺灣高雄地方法院檢察署檢
    察官偵查起訴。
    理  由
一、按本件被告乙○○所犯係死刑、無期徒刑、最輕本刑為3年
    以上有期徒刑以外之罪，其於準備程序就前揭被訴事實為有
    罪之陳述，經受命法官告知簡式審判程序之旨，並聽取其與
    公訴人之意見後，本院認無不得或不宜改依簡式審判程序進
    行之情事，依刑事訴訟法第273 條之1 第1 項、第284 條之
    1 規定，裁定本件由受命法官獨任進行簡式審判程序，合先
    敘明。
二、上揭犯罪事實，業據被告於本院審理中坦承不諱，且被告為
    警查獲後所採集之尿液經送檢驗結果，呈嗎啡及甲基安非他
    命陽性反應，有臺灣科技檢驗股份有限公司94年6 月6 日報
    告編號：KＺ000000000000號濫用藥物尿液檢驗報告暨姓名對
    照表各1 紙附卷可稽。另扣案之玻璃球1 個、吸管1 支，經
    送驗結果，均呈甲基安非他命陽性反應，亦有高雄醫學大學
    附設中和紀念醫院94年8 月9 日報告編號：0000-000、0000
    -000號檢驗報告各1 份在卷可查。此外，復有被告所有預備
    供施用第二級毒品甲基安非他命所用之吸食器1 組扣案可證
    （經送驗結果，無毒品反應，有高雄醫學大學附設中和紀念
    醫院94年8 月9 日報告編號：0000-000號檢驗報告1 份在卷
    足參）。又按海洛因施用入人體後水解還原成嗎啡，再循嗎
    啡之代謝方式排出體外，海洛因經注射入人體後，約80% 於
    24小時內自尿中排出；而甲基安非他命經口服投與後，約70
    % 於24小時內可自尿液中排出，又其尿液內含甲基安非他命
    成分之檢出，與投與甲基安非它命的量、個人體質、檢驗儀
    器之精密度有關，通常採尿化驗是否呈陽性反應，應以投與
    後24小時內所採者為宜，業據行政院衛生署藥物食品檢驗局
    （73）藥檢壹字第030221號、（81）藥檢壹字第8114885 號
    （80）藥檢壹字第4529號函敘明可查。綜上足認，被告前揭
    自白與事實相符，應堪採為被告有罪之證據，則被告上揭施
    用第一級毒品海洛因及第二級甲基毒品安非他命各1 次之事
    實，堪以認定。
三、查被告前於88年間，因施用毒品案件，經本院裁定送觀察、
    勒戒後，認有繼續施用毒品之傾向，再裁定令入戒治處所，
    施以強制戒治，於89年6 月14日因停止戒治出所，又經撤銷
    停止戒治，繼續執行所餘戒治期間，甫於90年3 月2 日執行
    完畢，翌日出所，並經臺灣高雄地方法院檢察署檢察官於90
    年3 月9 日以90年度戒毒偵字第348 號為不起訴處分確定，
    此有臺灣高等法院被告全國前案紀錄表1 份在卷可憑，其於
    前案強制戒治執行完畢釋放後5 年內再犯本件毒品危害防制
    條例第10條第1 項、第2 項之罪，犯罪事證明確，應依法論
    科。
四、查海洛因、甲基安非他命分別係毒品危害防制條例第2條第2
    項所稱之第一級、第二級毒品，不得非法持有、施用。核被
    告所為，係犯毒品危害防制條例第10條第1 項之施用第一級
    毒品罪及同條第2 項之施用第二級毒品罪。其施用第一級、
    第二級毒品前後，持有海洛因及甲基安非他命之低度行為，
    分別為施用之高度行為所吸收，均不另論罪。被告所犯上述
    2 罪，犯意各別，行為互殊，應分論併罰。再被告前因違反
    懲治盜匪條例案件，經臺灣高等法院高雄分院以89年度上訴
    字第525 號判處有期徒刑3 年6 月確定，於89年8 月17日入
    監執行，於91年12月26日因縮短刑期假釋出監，甫於93 年6
    月12日假釋期滿執行完畢，有前揭臺灣高等法院被告全國前
    案紀錄表可參，其受有期徒刑之執行完畢，5 年以內再犯
    本件有期徒刑以上之罪，為累犯，應依刑法第47條規定加重
    其刑。爰審酌被告前因施用毒品案件，先後經觀察、勒戒及
    強制戒治，仍未戒絕毒品，再犯本件施用毒品犯行，顯見其
    無悔改之意，意志不堅，有失政府制定毒品危害防制條例之
    立法美意，本不宜寬貸，惟念其施用毒品乃自戕一己之身體
    健康，尚未害及他人，犯後亦坦承犯行，態度良好等一切情
    狀，分別量處如主文所示之刑，並定其應執行刑。扣案均殘
    留第二級毒品甲基安非他命之玻璃球1 個、吸管1 支，均難
    與第二級毒品甲基安非他命析離，均屬查獲之第二級毒品，
    爰依毒品危害防制條例第18條第1 項前段規定，均宣告沒收
    銷燬之。另扣案之吸食器1 組，係被告所有，且預備供施用
    第二級毒品甲基安非他命所用之物，業據被告於本院審理中
    供承在卷，爰依刑法第38條第1 項第2 款規定，併予宣告沒
    收。
據上論斷，應依刑事訴訟法273條之1第1項、第284條之1、第299
條第1項前段，毒品危害防制條例第10條第1項、第2項、第18條
第1 項前段、第23條第2 項，刑法第11條、第47條、第51條第5
款、第38條第1項第2款，判決如主文。
本案經檢察官甲○○到庭執行職務。
中　　華　　民　　國　　94　　年　　8 　　月　　24　　日
                  鳳山刑事第1庭  法　官   王雅苑
以上正本證明與原本無異。
如不服本判決，應於收受送達後10日內向本院提出上訴書狀。
　　　　　　　　　　　　　　      書記官  林志衡
中　　華　　民　　國　　94　　年　　8 　　月　　24　　日
附錄法條：
毒品危害防制條例第10條
施用第一級毒品者，處6月以上5年以下有期徒刑。
施用第二級毒品者，處3年以下有期徒刑。
